【裁判字號】    90,易,174
【裁判日期】    900326
【裁判案由】    恐嚇
【裁判全文】
臺灣板橋地方法院刑事判決                            九十年度易字第一七四號
    公  訴  人  臺灣板橋地方法院檢察署檢察官
    被      告  乙○○
    選任辯護人  李勇三
右列被告因恐嚇案件，經檢察官提起公訴（八十九年度偵字第二二０五五號），本院
判決如左：
    主  文
乙○○無罪。
    理  由
一、公訴意旨略以：被告乙○○與甲○○、林榮宗及陳建興因薪資發放事宜發生爭執
    ，乙○○與甲○○並相互毆擊成傷（傷害部分均經提起公訴），八十九年五月七
    日九時許，林榮宗在台北縣新莊市○○街十三號四樓，以電話與乙○○聯絡詢問
    何時發放薪資時，乙○○竟萌生恐嚇之犯意，對林榮宗恫稱：「（你們）可能要
    拿一些刀和槍（來領），還有不是六十八萬，是六百多萬（起訴書誤載為六萬多
    元），你記錯了：：：你們單子若不交回來，我不會放過你們。你聽懂嗎？」云
    云，經林榮宗播放錄音帶予甲○○聽後，二人均心生畏懼，並足生危害於二人之
    安全，因認被告乙○○所為涉犯刑法第三百零五條之罪。
二、按刑法第三百零五條，所稱以加害生命、身體、自由、名譽、財產之事，恐嚇他
    人者，係指以使人生畏佈心為目的，而通知將加惡害之旨於被害人而言。最高法
    院著有五十二年台上字第七五一號判例意旨可參。公訴人認被告所為涉犯刑法第
    三百零五條之罪，無非以：告訴人甲○○指述核與證人林榮宗證述情節相符，且
    有錄音帶一捲及譯文一份附卷足稽，為主要論據。訊據被告矢口否認有恐嚇告訴
    人，辯稱錄音帶內之話語非其聲音，且係經剪接云云。經查：被告於其與告訴人
    甲○○互控傷害之本院八十九年度易字第四三一七號案件，於本院當庭播放前開
    錄音帶時，已坦承伊有於林榮宗打電話向其索討薪資時說過「可能要拿一些刀和
    槍（來領），還有不是六十八萬，是六百多萬，你記錯了：：：你們單子若不交
    回來，我不會放過你們。你聽懂嗎？」等語（參見前開案卷第六十六頁），於本
    院審理本案時翻異前供，辯稱未說過前開話語，自無足採。惟依告訴人甲○○所
    指，渠與陳興建、林榮宗原係被告所營貨運行之靠行司機，離職後被告尚有薪資
    未給付，而被告認該三人尚有貨運單據未繳回，故暫不發薪，雙方為此迭生爭執
    （參見同前案件之偵查卷第三十頁），故林榮宗打電話予被告，向被告表示：「
    明天已經初十，我們三個人的部分，薪資共六十八萬六千九百元，有我、陳興建
    、甲○○，不知明天我們可否去給你領？」，被告答稱：「可能要拿一些刀和槍
    ，還有不是六十八萬，是六百多萬，你記錯了，還有你們單子若不交回來，我不
    會就此作罷，你聽懂嗎？」，有錄音帶及本院勘驗筆錄在卷可稽。按被告林榮宗
    代表渠及告訴人、陳建興向其索討薪資，被告答稱，要渠等拿刀槍來討，衡情並
    非恐嚇，而係挑釁，意即若該三人要索討薪資須對其用暴力手段，並非要對該三
    人施以惡害。再貨單即該三人擔任貨運司機之載貨請款單據，依告訴人前開指訴
    ，被告係認三人尚有貨運單據未繳回，故暫不發薪，告訴人則認為該單據與渠等
    得領之薪資無關，僅係雙方認知不同，被告要求該三人繳回貨單，否則不作罷，
    尚難認其有不法意圖，以將加惡害通知告訴人，是被告所說過之前開話語，尚非
    通知將加惡害之旨於被害人，按諸前開判例意旨，被告所為與恐嚇罪之構成要件
    尚屬有間。此外復查無其他積極證據足認被告有何恐嚇犯行，既不能證明被告犯
    罪，自應對被告為無罪之諭知。
據上論斷，應依刑事訴訟法第三百零一條第一項前段，判決如主文。
本案經檢察官張云琦到庭執行職務。
中      華      民      國    九十      年      三      月    二十六    日
                                    台灣板橋地方法院刑事第四庭
                                          法  官  王  敏  慧
右正本證明與原本無異
如不服本判決應於送達後十日內向本院提出上訴狀
                                          書記官  廖  美  紅
中      華      民      國    九十      年      三      月    二十九    日


司法院資訊處製作；財團法人民間司法改革基金會備份。
